Minutes et répertoires du notaire Pierre CROZON, 27 mars 1517 - 5 mars 1532 (étude XXXIII)
Archives nationales
- Minutes de Pierre CROZON, 2 décembre 1500 - 5 mars 1532; MC/ET/XXXIII/2 - MC/ET/XXXIII/15
  - Minutes. 1529, 30 mars - 1530, 14 avril, 30 mars 1529 - 14 avril 1530; MC/ET/XXXIII/14; Document détérioré.
    - Bail, pour trois ans, par Nicole Musnier, docteur en décret, général de l'ordre de la Sainte-Trinité et Rédemption des captifs, à Pierre Chupin, libraire et relieur de livres, à Paris, d'une maison, sise rue du Foin, à l'enseigne de l'Étrier, nouvellement bâtie par le bailleur, moyennant 40 l.
      Ernest Coyecque, Recueil d'actes notariés relatifs à l'histoire de Paris et de ses environs au XVIe siècle [étude XXXIII], t. I, 1498-1545 [3608 actes], Paris, 1905, p. 211, notice n° 1038 (instrument de recherche imprimé dématérialisé dont la version intégrale est accessible en ligne par la rubrique 'Autres instruments de recherche', voir contexte dans le Plan d’orientation général - Notaires de Paris, guides thématiques du Minutier).
      bail; cautionnement; Foin (rue du); Mortellerie (rue de la); Chupin, Pierre; Musnier, Nicole; Belin, Millet; docteur d'université; imprimeur
    - Vente par Thomas Le Fèvre..., de Villetain, paroisse de Jouy-en-Josas, à Pierre Gaudoul, libraire juré en l'Université, bourgeois de Paris, d'une mine de blé méteil, mesure de Paris, de rente, à prendre sur un arpent de terre, sis à Orsigny, lieu-dit l'Orme rond, et sur le tiers par indivis d'une maison, sise à la Fontaine de Villetain, et de dix-sept arpents de terre, sis à Villetain, ladite maison et les dix-sept arpents déjà chargés, au profit de l'acquéreur, d'une rente de trois setiers de blé méteil; prix: 110 s. t., 1er avril 1529; MC/ET/XXXIII/14; fol. 19
      Ernest Coyecque, Recueil d'actes notariés relatifs à l'histoire de Paris et de ses environs au XVIe siècle [étude XXXIII], t. I, 1498-1545 [3608 actes], Paris, 1905, p. 211, notice n° 1040 (instrument de recherche imprimé dématérialisé dont la version intégrale est accessible en ligne par la rubrique 'Autres instruments de recherche', voir contexte dans le Plan d’orientation général - Notaires de Paris, guides thématiques du Minutier).
      acte de vente; Jouy-en-Josas (Yvelines); Gaudoul, Pierre; Le Fèvre, Thomas; libraire
    - Bail, pour huit ans, par Angilbert de Marnef, libraire juré en l'Université, bourgeois de Paris, agissant comme tuteur des enfants de feu Geoffroy de Marnef, libraire, bourgeois de Paris, et de feue Jeanne d'Yerres, et comme procureur de Cosme de Neuville, vendeur de vins juré, à Paris, qui a la garde de son beau-fils, Geoffroy de Marnef, fils de feu Jean de Marnef et de Marguerite Crespin, remariée à Cosme de Neuville, par Julien Girault, orfèvre, et par Ambroise Girault, libraire, bourgeois de Paris, à cause de leur femme, à Pierre Rebours, cordonnier, bourgeois de Paris, de tout leur droit sur la maison du Cygne, sise place Maubert, occupée précédemment par Jean Andri, moyennant 18 l. t. par an., 2 avril 1529; MC/ET/XXXIII/14; fol. 23
      Ernest Coyecque, Recueil d'actes notariés relatifs à l'histoire de Paris et de ses environs au XVIe siècle [étude XXXIII], t. I, 1498-1545 [3608 actes], Paris, 1905, p. 211, notice n° 1041 (instrument de recherche imprimé dématérialisé dont la version intégrale est accessible en ligne par la rubrique 'Autres instruments de recherche', voir contexte dans le Plan d’orientation général - Notaires de Paris, guides thématiques du Minutier).
      bail; Maubert (place); Neuville, Cosme de; Rebours, Pierre; Marnef, Jean de; Andri, Jean; Marnef, Geoffroy de; Yerres, Jeanne d'; Girault, Ambroise; Girault, Julien; Crespin, Marguerite; Marnef, Englebert de; commerçant; libraire; orfèvre; libraire; cordonnier
    - Reçu par Thomas Barnabé, marchand anglais, à Nicolas Faverel, marchand, à Saint-Valery-en-Caux, de 896 l. 2 s. 6 d. t., acompte des 1,240 l. t. payables la veille, aux termes de la convention intervenue entre les parties le 20 mars dernier; le reliquat sera payé le 10 courant à Rouen, sans préjudice des 1,500 l. t. payables à la Toussaint., 6 avril 1529; MC/ET/XXXIII/14; fol. 33 Vo
      Ernest Coyecque, Recueil d'actes notariés relatifs à l'histoire de Paris et de ses environs au XVIe siècle [étude XXXIII], t. I, 1498-1545 [3608 actes], Paris, 1905, p. 212, notice n° 1042 (instrument de recherche imprimé dématérialisé dont la version intégrale est accessible en ligne par la rubrique 'Autres instruments de recherche', voir contexte dans le Plan d’orientation général - Notaires de Paris, guides thématiques du Minutier).
      quittance; Rouen (Seine-Maritime); Saint-Valery-en-Caux (Seine-Maritime); Faverel, Nicolas; Barnabé, Thomas; commerçant
    - Bail, pour deux ans, par le collège de Tréguier à Foucques Le Page, écolier étudiant en l'Université de Paris, d'une chambre donnant sur la cour du collège, actuellement occupée par Jean Le Bâtard, boursier du collège, moyennant 8 l. t. par an., 10 avril 1529; MC/ET/XXXIII/14; fol. 19 Vo
      Ernest Coyecque, Recueil d'actes notariés relatifs à l'histoire de Paris et de ses environs au XVIe siècle [étude XXXIII], t. I, 1498-1545 [3608 actes], Paris, 1905, p. 211, notice n° 1039 (instrument de recherche imprimé dématérialisé dont la version intégrale est accessible en ligne par la rubrique 'Autres instruments de recherche', voir contexte dans le Plan d’orientation général - Notaires de Paris, guides thématiques du Minutier).
      bail; Tréguier (collège de); Lebatard, Jean; Le Page, Foucques; étudiant
    - A la requête de Jean de Bonlieu, marchand, Richard Durand, âgé de quarante-deux ans, Henri Le Clerc, âgé de trente ans, Jean Péan, âgé de trente-deux ans, et Jean Pâtissier, âgé de trente-six ans, domiciliés à Paris, font la déposition suivante: '... ilz ont bonne congnoissance de... Loys Guillard, à present evesque de Chartres, et de Jehan de Bonlieu, marchant; que en l'an mil cinq cens vingt quatre fut faict permutacion de l'evesché de Tournay, pour lors appartenant aud. reverend Guillard, à l'evesché de Chartres, aussi pour lors appartenant à... monsr le cardinal du Liege, et à raison desd. permutacions... [Suite de la description dans les informations complémentaires], 15 avril 1529 - 16 avril 1529; MC/ET/XXXIII/14; fol. 43
      led. reverend Guillard estoit tenu de fournir aucunes grosses sommes de deniers aud. cardinal du Lyege, et pour la guerre qui estoit pour lors entre le roy de France nostre sr, d'une part, et l'esleu Empereur et le roy d'Angleterre, d'autre, que l'on ne osoit communiquer de pays en autre si ce n'estoit sur bon saufz conduitz.
      Et pour eviter le danger que lesd. sommes de deniers ne feussent perdues, prinses et pillées par les gens de guerre et autres mauvays garsons qui estoient pour lors regnans sur les champs, tant d'une part que d'autre, fut envoyé grant nombre de plusieurs sortes de marchandises ésd. pays dud. sr Empereur pour fournir et payer lesd. sommes de deniers aud. cardinal et autres qui estoit neccessaire de payer pour lesd. permuttacions.
      Par deux foys fut delivré grant nombre desd. marchandises, comme dict est, que led. Jehan de Bonlieu avoit envoyées de la ville de Rouen à la ville de Peronne, et qui furent delivrées à ung nommé Esloy de Vymy, demourant à Cambray, pour les passer et conduire... à la ville de Vallanciennes, desoubz les saufz conduitz dud. Esloy de Vymi, qu'il avoit obtenu dud. sr Empereur, et desoubz le sauf conduict et reserve de Eustace Le Doyen, qu'il avoit obtenu dud. roy de France; .. la derniere marchandise delivrée aud. Eloy de Vymy,... quatre ou cinq jours aprés que l'on luy eut delivrée et qu'il l'avoit enlevée et menée en lad. ville de Vallanciennes, arriva en lad. ville de Peronne ung poste envoyé desd. villes de Vallenciennes et de Cambray, qui apporta nouvelles que lesd. dernieres marchandises delivrées aud. Esloy... estoient arrestées à lad. ville de Vallanciennes et que led. Esloy avoit praticqué de les faire arrester par plusieurs personnages en lad. ville.
      Et les nouvelles oyes dud. arrest, de paour que lesd. permutacions ne feussent rompues, convint en toute dilligence d'envoyer plusieurs postes et messaigers en plusieurs contrées, tant en la ville de Paris, par devers led. reverend Guillard, pour l'advertir dud. arrest et pour recouvrer lectres de credit et autres choses neccessaires pour parfaire lesd. permuttacions, et aussi fut envoyé autres postes et messagers dud. Peronne à la ville de Calays, par devers led. Ystace Le Doyen, qui y estoit pour lors, et autres lieux,... et aussi que les trompettes de monsr de Humyeres et de monsr de Sainct Andry furent envoyées plusieurs foys de lad. ville de Peronne à Cambray, et tous lesd. postes, messagers et trompettes et voyages furent faitz à cause et raison dud. arrest; .. et pour ce qu'il ne revenoit nulz desd. postes et messagers qu'il avoit envoyez aud. Calays, noble homme Germain Vyvien, grenetier de Paris, cousin germain dud. reverend Guillard, qui conduisoit l'afaire desd. permutacions, lequel delivra et feist delivrer lesd. dernieres marchandises, arrestées pour les raisons dessusd., aud. Eloy de Vymi, et se partit de lad. ville de Peronne avec monsr l'esleu du Val et led. Jehan de Bonlieu, pour aller à Abeville savoir à quoy il tenoit que nulz desd. postes et messagers n'estoient retournez.
      Et aprés qu'ilz furent arrivez en lad. ville d'Abeville, le lendemain arriva l'un desd. postes, qui declaira pour quoy nulz desd. postes n'avoient peu plus tost retourner, par l'empeschement que monsr le debitis de Calays leur avoit donné.
      Et sa responce oye, de rechef fut renvoyé aud. Calays par devers led. Doyen, et de lad. ville d'Abeville lesd. grenetier et du Val se retirerent à la ville de Paris, et de plus tost qu'ilz furent arrivez, led. reverend Guillard partit dud. Paris, acompaigné de plusieurs notables personnes, avec lesd. grenetier et l'eslu du Val, pour aller à lad. ville d'Abeville, et de rechef renvoyerent à lad. ville de Calais me Titus de la Mollyere avec ung nommé Payen, pour emmener led. Le Doyen de lad. ville de Calays à Abeville, pour parlementer ensemble, là où led. reverend Guillard et toute la compaignye sejournerent longuement, actendant que led. Le Doyen arrivast.
      Auquel lieu dud. Abeville lesd. Le Doyen, Titus et autres arriverent à plusieurs chevaulx de postes, là où estoit led. de Bonlieu aud. Abeville, et le tout faict à l'ocasion dud. arrest.
      Et dit oultre led. Durant savoir les choses dessusd. parce qu'il estoit present, fort aud. lieu d'Abbeville, auquel lieu il scet lesd. reverend Guillart, grenetier et autres avoir esté...'.
      Ernest Coyecque, Recueil d'actes notariés relatifs à l'histoire de Paris et de ses environs au XVIe siècle [étude XXXIII], t. I, 1498-1545 [3608 actes], Paris, 1905, p. 212, notice n° 1044 (instrument de recherche imprimé dématérialisé dont la version intégrale est accessible en ligne par la rubrique 'Autres instruments de recherche', voir contexte dans le Plan d’orientation général - Notaires de Paris, guides thématiques du Minutier).
      déclaration; Cambrai (Nord); Bonlieu, Jean de; Vimy, Eloy de; Le Doyen, Eustace; Péan, Jean; Pâtissier, Jean; Durand, Richard; Vivien, Germain; Le Clerc, Henri; Guillard, Louis; évêque; commerçant; commerçant
    - Abandon par Foulques Le Page, étudiant, au profit de Jean Lebatard, de ses droits sur une chambre au collège de Tréguier (louée par Geoffroy Sézon)., 20 avril 1529; MC/ET/XXXIII/14; fol.108
      Collèges et université de Paris au XVIe siècle (env. 9000 actes), par Madeleine Jurgens, Pierre-Yves Louis, Agnès Masson et Xenia Pamfilova, v. 1950, 1985-1994 (fichier papier entièrement dématérialisé; voir contexte dans le Plan d’orientation général - Notaires de Paris, guides thématiques du Minutier).
      Date de création de la notice: 2008
      renonciation; Tréguier (collège de); étudiant
    - A la requête de Louis Lasserre, prêtre, proviseur du collège de Champagne, dit de Navarre, chanoine et granger de Saint-Martin de Tours, agissant pour Louis Guillard, Jean de Bonlieu, marchand, à Arras, autrefois à Rouen, déclare 'que dés le sabmedi XXXe et penultime jour du moys de decembre l'an M Vc XXV,... Loys Guillart, evesque de Chartres, à la requeste de Eustace Le Doyen, marchant, demourant à Beauvaix, fist transport... aud. de Bonlieu de plusieurs sortes de marchandises arrestées en la ville de Vallenciennes par aulcuns marchans de lad. ville de Vallenciennes et aultres villes, [Suite de la description dans les informations complémentaires], 20 avril 1529; MC/ET/XXXIII/14; fol. 56
      lesquelles marchandises l'an M Vc XXIIII avoient esté baillées... en la ville de Peronne par nobles hommes Germain Vivian, grenetier de la ville de Paris, et Pierre de Wignacourt, escuyer, capitaine de Montdidier, et aultres, à ung nommé Eloy de Vimy, marchant, demourant à Cambray, pour les mener... en lad. ville de Vallenciennes, dessoubz les saulxconduictz... dud. Le Doyen, qui avoit obtenu led. saulconduyt... du Roy, et dud. de Vimy, qui avoit saufconduyt de l'Empereur, et aussy avoit charge et entremise comme facteur dud. Le Doyen.
      Ouquel lieu de Vallenciennes les debvoit delivrer à ung nommé me Anthoine Le Brun, pour les envoier en la ville d'Envers, à ung nommé Jehan Baptiste Garde Roty, pour illec les vendre, et des deniers venans d'icelles marchandises doibvoit payer à monsr le cardinal du Liege quelque grosse somme de deniers que led. reverend Guillard estoit tenu de luy payer pour les fruictz qu'ilz luy estoient deuz de son eveschié de Chartres, du temps que led. cardinal tenoit led. eveschié de Chartres, ou à aultres pour luy; .. led. transport faict par led. reverend à icelluy de Bonlieu desd. marchandises fut faict pour eviter confiscation desd. marchandises, parce que la verité est que led. de Bonlieu avoit achaté en son nom privé et de ses propres deniers en la ville de Rouen lesd. marchandises et les avoit envoiées... en lad. ville de Peronne aux gens et facteurs dud. Eustace Le Doien, duquel se mesloit led. grenetier.
      Et aprés que led. de Bonlieu eust envoyé lesd. marchandises dud. Rouen en lad. ville de Peronne, led. Germain Vivien et autres prindrent icelles marchandises, en l'absence dud. de Bonlieu et oultre son gré, et les delivrerent ainsi comme dessus est dict.
      Lequel Vivien voyant, aprés l'arivement dud. de Bonlieu aud. Peronne, que n'estoit contant de sesd. marchandises ainsi delivrées en son absence, promist aud. de Bonlieu de l'en payer ou faire payer, et led. Vivien donna charge à me Titus de la Moliere, pour lors procureur du Roy à Peronne, et à ung nommé Jehan Fortier et à Claude d'Artois de faire compte desd. marchandises avec led. de Bonlieu, tant de marchandises arrestées que d'autres par luy delivrées pour lesd. permutacions, et aussy porce que led. attestant scavoit pour verité que led. Le Doien avoit pris la charge totale de livrer les deniers pour les permutacions de l'eveschié de Tournay à l'evesché de Chartres.
      Et la principalle raison qui esmeut led. de Bonlieu à prendre le transport dud. reverend, se fut porce que led. de Bonlieu n'estoit poinct payé de sesd. marchandises arrestées en lad. ville [de] Vallenciennes et aultres delivrées pour lesd. permutacions en faveur dud. Le Doien, et aussy porce qu'il voioit que led. Le Doien ne le payoit poinct, lequel avoit receu manuellement grosse somme de deniers dud. reverend Guillard, et que par plusieurs foiz led. de Bonlieu s'estoit retiré pardevers led. Le Doien et aultres pour avoir payement de sesd. marchandises et de ce qui luy estoit deu.
      Lequel Doien requist led. attestant d'aller pardevers led. reverend Guillard, qui aussy avoit saulxconduyt de l'Empereur, por saulver lesd. marchandises, lequel luy bailla lectres missives adressant aud. reverend Guillard pour faire led. transport, ce qu'il fist sans fraude... et pour faire plaisir ausd. attestant et Le Doyen.
      Lequel Le Doien a baillé aud. attestant... les marchandises mentionnées aud. transport et ainsy arrestées..., en payement et solution sur et tant moins de ce que led. Le Doien doyt aud. atestant par compte faict ensemble le IXe et le XIIe mars M Vc et vingt et cinq, parce que lesd. marchandises... avoient esté chargées, acquittées et vuydées hors du royaulme de France, dessoubz le nom. saufconduyt et reserve dud. Le Doyen, lesquelles neantmoins appartenoient aud. actestant de son chef..., et qui ont esté comprinses au compte final faict entre lesd. Le Doyen et de Bonlieu led. XIIe jour de mars oud. an Vc XXV..., ésd. marchandises... led. Le Doyen ne pourroit pretendre luy estre desduict et rabatu par led. reverend Guillard sur ce qu'il doibt à icelluy reverend Guillard au moyen du transport que icelluy reverend pourroit avoir faict aud. de Bonlieu ésd. marchandises, aucune chose, pour les causes dessusd., parce que led. Le Doyen en a payé led. actestant...'.
      Ernest Coyecque, Recueil d'actes notariés relatifs à l'histoire de Paris et de ses environs au XVIe siècle [étude XXXIII], t. I, 1498-1545 [3608 actes], Paris, 1905, p. 213, notice n° 1046 (instrument de recherche imprimé dématérialisé dont la version intégrale est accessible en ligne par la rubrique 'Autres instruments de recherche', voir contexte dans le Plan d’orientation général - Notaires de Paris, guides thématiques du Minutier).
      compte; Anvers (Belgique); Cambrai (Nord); Beauvais (Oise); Navarre (collège de); Le Brun, Antoine; Vimy, Eloy de; Le Doyen, Eustace; Wignacourt, Pierre de; Artois, Claude d'; Bonlieu, Jean de; Lasserre, Louis; Guillard, Louis; Vivien, Germain; Garde, Baptiste; Fortier, Jean; directeur d'établissement d'enseignement; évêque; commerçant; prêtre; commerçant
    - Vente par Pierre Richard, laboureur, à Fleury, paroisse de Meudon, à Regnault Chaudière, libraire, bourgeois de Paris, d'un quartier de vigne, sis à Meudon, lieu-dit Bigot, tenant d'un côté à l'acquéreur, moyennant 12 l. 10 S. t., une mine de blé froment et deux boisseaux d'orge., 20 avril 1529; MC/ET/XXXIII/14; fol. 48 Vo
      Ernest Coyecque, Recueil d'actes notariés relatifs à l'histoire de Paris et de ses environs au XVIe siècle [étude XXXIII], t. I, 1498-1545 [3608 actes], Paris, 1905, p. 213, notice n° 1045 (instrument de recherche imprimé dématérialisé dont la version intégrale est accessible en ligne par la rubrique 'Autres instruments de recherche', voir contexte dans le Plan d’orientation général - Notaires de Paris, guides thématiques du Minutier).
      acte de vente; Meudon (Hauts-de-Seine); Richard, Pierre; Chaudière, Regnault; libraire; agriculteur
    - Abandon par Geoffroy Sézon, principal au collège de Tréguier à Jean Lebatard, de la jouissance gratuite d'une chambre (Jean Lebatard abandonne les revenus de sa bourse)., 20 avril 1529; MC/ET/XXXIII/14; fol.108.v°
      renonciation; Tréguier (collège de)
    - Vente, moyennant 38 l. t., par Pierre Baudet l'aîné, laboureur, à Issy, à Jean Petit l'aîné et Jean Petit le jeune, libraires jurés en l'Université, bourgeois de Paris, de 48 s. p. de rente, montant du bail de la moitié d'une maison, sise à Issy, rue des Noyers, consenti, le 6 mars 1507, par Pierre Baudet à Noël Baudet, laboureur, à Issy., 22 avril 1529 - 23 avril 1529; MC/ET/XXXIII/14; fol. 68
      Ernest Coyecque, Recueil d'actes notariés relatifs à l'histoire de Paris et de ses environs au XVIe siècle [étude XXXIII], t. I, 1498-1545 [3608 actes], Paris, 1905, p. 214, notice n° 1047 (instrument de recherche imprimé dématérialisé dont la version intégrale est accessible en ligne par la rubrique 'Autres instruments de recherche', voir contexte dans le Plan d’orientation général - Notaires de Paris, guides thématiques du Minutier).
      acte de vente; bail; Issy-les-Moulineaux (Hauts-de-Seine); Baudet, Pierre (l'aîné); Petit, Jean (l'aîné); Petit, Jean (le jeune); Baudet, Noël; agriculteur; libraire
    - Titre-nouvel passé par Noël Baudet pour la totalité de ladite maison, grevée de ladite rente de 48 s. p.; cette maison aboutit par derrière auxdits Jean Petit., 22 avril 1529; MC/ET/XXXIII/14; fol. 68 Vo
      Ernest Coyecque, Recueil d'actes notariés relatifs à l'histoire de Paris et de ses environs au XVIe siècle [étude XXXIII], t. I, 1498-1545 [3608 actes], Paris, 1905, p. 214, notice n° 1048 (instrument de recherche imprimé dématérialisé dont la version intégrale est accessible en ligne par la rubrique 'Autres instruments de recherche', voir contexte dans le Plan d’orientation général - Notaires de Paris, guides thématiques du Minutier).
      titre nouvel; Baudet, Noël; Petit, Jean (l'aîné); Petit, Jean (le jeune)
    - Bail de sa commanderie, pour trois ans, par Jacques de Bourbon, chevalier de l'ordre de Saint-Jean-de-Jérusalem, commandeur de La Ville-Dieu-en-la-Montagne, au diocèse de Rouen, à Nicolas Chérié, marchand, à Aumale, au diocèse de Rouen, moyennant 850 l. t. par an et à charge d'héberger le bailleur et sa suite un jour et une nuit chaque année., 28 avril 1529; MC/ET/XXXIII/14; fol. 76
      Ernest Coyecque, Recueil d'actes notariés relatifs à l'histoire de Paris et de ses environs au XVIe siècle [étude XXXIII], t. I, 1498-1545 [3608 actes], Paris, 1905, p. 215, notice n° 1049 (instrument de recherche imprimé dématérialisé dont la version intégrale est accessible en ligne par la rubrique 'Autres instruments de recherche', voir contexte dans le Plan d’orientation général - Notaires de Paris, guides thématiques du Minutier).
      bail; Rouen (Seine-Maritime); Aumale (Seine-Maritime); Chérié, Nicolas; Bourbon, Jacques de; commerçant
    - Bail de son prieuré, pour neuf ans, par Jean Poli, prêtre, prieur commendataire de 'Nidz', au diocèse d'Orléans, à Liénard Le Fèvre et Jean Hallé, laboureurs, à 'Nidz', moyennant 140 l. t. par an et à charge d'héberger le bailleur, son homme et ses chevaux, toutes les fois qu'il viendra au prieuré, durant six jours chaque fois., 29 avril 1529; MC/ET/XXXIII/14; fol. 82
      Ernest Coyecque, Recueil d'actes notariés relatifs à l'histoire de Paris et de ses environs au XVIe siècle [étude XXXIII], t. I, 1498-1545 [3608 actes], Paris, 1905, p. 215, notice n° 1050 (instrument de recherche imprimé dématérialisé dont la version intégrale est accessible en ligne par la rubrique 'Autres instruments de recherche', voir contexte dans le Plan d’orientation général - Notaires de Paris, guides thématiques du Minutier).
      bail; Orléans (Loiret); Poli, Jean; Hallé, Jean; Le Fèvre, Liénard; abbé; agriculteur; prêtre
    - Bail, pour six ans, par René Brinon, seigneur de Guyancourt, conseiller en Parlement, à Raoulet Biberon, laboureur, audit lieu, de son château et ses dépendances, à l'exception des fossés et du poisson, moyennant, par an, sept muids et demi de grain, les deux tiers blé et le reste avoine, mesure de Paris, un pourceau ou 60 s. t., au gré du bailleur, deux douzaines de pigeons et six chapons, livrables à Paris, et à charge de 'faire par chascun an...huict voictures de son cheriot, chevaulx et hernois, pour arriver toutes les matieres et autres choses necessaires pour les reppas, ediffices et provisions que led. sr bailleur vouldra faire faire aud. lieu et chasteau...'., 29 avril 1529; MC/ET/XXXIII/14; fol. 84
      Ernest Coyecque, Recueil d'actes notariés relatifs à l'histoire de Paris et de ses environs au XVIe siècle [étude XXXIII], t. I, 1498-1545 [3608 actes], Paris, 1905, p. 215, notice n° 1051 (instrument de recherche imprimé dématérialisé dont la version intégrale est accessible en ligne par la rubrique 'Autres instruments de recherche', voir contexte dans le Plan d’orientation général - Notaires de Paris, guides thématiques du Minutier).
      bail; Brinon, René; Biberon, Raoulet; agriculteur